---
title: "Teste de Hipóteses (Qui-quadrado) PDC 2013"
author: "Felipe Augusto Oliveira Rezende"
date: "2024-07-17"
output: html_document
---
```{r setup, include=FALSE}

knitr::opts_chunk$set(
  echo = TRUE,
  fig.width = 7,
  fig.height = 5,
  fig.retina = 1,
  warning = FALSE,
  message = FALSE,
  size = 'tiny'
)
```

```{r, echo=FALSE, include=FALSE}
library(xlsx)
library(readxl)
library(readr)
library(dplyr)
library(tidyr)
library(ggplot2)
library(rmarkdown)
library(xaringan)

read_excel("C:/Users/Felipe/Desktop/Doutorado IRel UnB/Fontes e Materiais de Pesquisa Empírica Doutorado/Base de Dados PDC 2013_MetQuanti_FelipeAugustoOliveiraRezende.xlsx")
PDC_2013 <- read_excel("C:/Users/Felipe/Desktop/Doutorado IRel UnB/Fontes e Materiais de Pesquisa Empírica Doutorado/Base de Dados PDC 2013_MetQuanti_FelipeAugustoOliveiraRezende.xlsx")

```

## Teste de Hipótese (Qui-quadrado)

```{r}

PDC_2013_genero <- PDC_2013 %>% filter(`Paridade Gênero` == 1)
PDC_2013_raça <- PDC_2013 %>% filter(`Paridade Raça` == 1)
PDC_2013_gen_raça <- PDC_2013 %>% filter(`Paridade Gênero` == 1 & `Paridade Raça` == 1)

n_total <- nrow(PDC_2013)
```

## Contagens de cada categoria

```{r}
n_genero <- nrow(PDC_2013_genero)
n_raça <- nrow(PDC_2013_raça)
n_gen_raça <- nrow(PDC_2013_gen_raça)
```

## Tabela de contigência

```{r}
contingency_table <- matrix(c(n_genero, n_total - n_genero,
                              n_raça, n_total - n_raça,
                              n_gen_raça, n_total - n_gen_raça),
                            nrow = 3, byrow = TRUE)

rownames(contingency_table) <- c("Paridade Gênero", "Paridade Raça", "Paridade Gênero e Raça")
colnames(contingency_table) <- c("Sim", "Não")

knitr::kable(contingency_table, caption = "Tabela de Contingência")
```

## Teste qui-quadrado

```{r}
chi_squared_test <- chisq.test(contingency_table)

##Resultados
chi_squared_test

#Exibindo os valores esperados e os resíduos padronizados
chi_squared_test$expected
chi_squared_test$residuals
```
## Justificativa pela escolha do Teste de Hipótese (Qui-quadrado)

Considerando as seguintes hipóteses consiguradas na Lista 4:

*Hipótese Nula (H0): não há diferença significativa entre as proporções de paridade de gênero, paridade de raça e paridade de gênero e raça.*

*Hipótese Alternativa (H1): há pelo menos uma diferença significativa entre as proporções de paridade de gênero, paridade de raça e paridade de gênero e raça.*

Assumimos o Teste de Qui-quadrado como testagem de hipótese empregada pelo modelo.

O Teste de Qui-quadrado é um método estatístico válido para verificar a existência de diferença significativa entre variáveis, a partir da correlação entre as frequências observadas e as frequências esperadas em uma ou mais categorias.

O Teste de Qui-quadrado se coloca como teste de hipótese amplamente utilizado, porque pertinente para a comparação de proporções baseadas em dados categóricos. 

A escolha do Teste Qui-quadrado para avaliar as proporções de paridade de gênero, paridade de raça e paridade de gênero & raça nas ações/eventos PDC 2013 se justifica pelas próprias características e natureza dos dados.

## Interpretação dos resultados gerados pelo Teste de Qui-quadrado em face das Hipóteses Configuradas

O p-valor = 3.564e-06 (0.000003564) é muito menor que o nível de significância adotado de 0.05. Dado que o p-valor é significativamente menor que 0.05, rejeitamos a hipótese nula (H0) de que *não há diferença significativa entre as proporções de paridade de gênero, paridade de raça e paridade de gênero e raça.*

Portanto, ao notar que *há uma diferença significativa entre as proporções de paridade de gênero, paridade de raça e paridade de gênero e raça* nos eventos PDC 2013, além de indicar a independência entre cada uma das variáveis em tela, corroboramos a hipótese alternativa de que *há pelo menos uma diferença significativa entre as proporções de paridade de gênero, paridade de raça e paridade de gênero e raça.*

## Conclusão

Conforme se demonstra, existem diferenças significativas nas proporções de paridade de gênero, paridade de raça e paridade de gênero e raça nos eventos culturais PDC 2013.

A paridade de gênero tem um resíduo padronizado positivo significativo para a categoria "Sim", indicando que há mais eventos com paridade de gênero do que o esperado.

A paridade de gênero e raça tem um resíduo padronizado negativo significativo para a categoria "Sim", indicando que há menos eventos com paridade de gênero e raça do que o esperado.